【裁判字號】    92,上易,1265
【裁判日期】    921021
【裁判案由】    傷害
【裁判全文】
臺灣高等法院臺中分院刑事判決          民國九十二年度上易字第一二六五號
    上  訴  人  臺灣彰化地方法院檢察署檢察官
    上  訴  人
    即  被  告  甲○○○
    選任辯護人  黃秀蘭
    被      告  丁○○○
右上訴人因傷害案件，不服臺灣彰化地方法院中華民國九十二年四月二十四日第一審
判決（民國九十二年度易字第一二九號，起訴案號：臺灣彰化地方法院檢察署民國九
十二年度偵字第三四一號），提起上訴，本院判決如左：
    主      文
上訴駁回。
甲○○○緩刑貳年。
    事實及理由
一、本案經本院審理結果，認第一審判決被告甲○○○傷害罪，認事用法及量刑均無
    不當，應予維持，並引用第一審判決書記載之事實、證據及理由（如附件）。
二、本案經本院審理結果，認第一審判決被告丁○○○無罪，經核並無不當，應予維
    持，並引用第一審判決書記載之證據及理由（如附件）。
三、上訴人即公訴人上訴意旨略稱：被告丁○○○與告訴人（兼被告）甲○○○二人
    ，於案發日發生衝突拉扯後，被告丁○○○即基於傷害之故意，以口咬傷告訴人
    甲○○○之右手背，使告訴人受有右手背挫擦傷傷害之事實，有道安醫院出具之
    診斷書一紙可參，且依病歷記載，告訴人就診時，業已向醫師主訴遭人咬傷，衡
    情告訴人當無干冒醫生誤判傷勢之風險，而刻意向醫師隱瞞受傷原因之理，故原
    判決諭知被告丁○○○無罪，實有未洽云云。惟查被告丁○○○自始至終均矢口
    否認以口咬傷告訴人甲○○○之右手背，而甲○○○於偵查中供稱：「當天因為
    丁○○○手斷掉，用繃帶吊著」，於本院審理時供稱：「當時二人是站著，就
    放在地上」，則當時被告丁○○○手斷掉，用繃帶吊著，雙方又都站著，放在
    地上，甲○○○用手壓住時，依當時情況，被告丁○○○以口咬傷甲○○○之
    右手背之可能性甚微，是上訴人之上訴為無理由，應予駁回。
四、上訴人即被告甲○○○，仍執陳詞否認傷害丁○○○，惟查被告甲○○○確有持
    木棍及鐵製椅子毆打丁○○○，原判決已敘述甚明，是被告甲○○○之上訴亦為
    無理由，應予駁回，至證人乙○○經合法傳喚未到庭，因事證已極明確，本院認
    為無庸再予傳訊，併此明。
五、被告甲○○○以前未曾受有期徒刑之宣告，此有臺灣高等法院被告全國前案紀錄
    表附卷可證，僅因細故致犯本罪，經過本次之判刑後，當知戒慎不致有再犯之虞
    ，其所宣告之刑，本院認為以暫不執行為適當，併依法宣告緩刑二年。
據上論斷，應依刑事訴訟法第三百六十八條、第三百七十三條，刑法第七十四條第一
款，判決如主文。
本案經檢察官丙○○到庭執行職務。
中      華      民      國    九十二     年      十      月   二十一    日
                                   臺灣高等法院臺中分院刑事第五庭
                                         審判長法  官  袁  從  楨
                                               法  官  郭  同  奇
                                               法  官  胡  森  田
右正本證明與原本無異。
不得上訴。
                                               書記官  林  振  甫
中      華      民      國    九十二     年      十      月   二十二    日
                                           Ｆ


司法院資訊處製作；財團法人民間司法改革基金會備份。
